【裁判字號】    97,消債更,2111
【裁判日期】    980525
【裁判案由】    更生事件
【裁判全文】
臺灣板橋地方法院民事裁定          97年度消債更字第2111號
聲  請  人  甲○○原名「宋巧.
上列當事人因消費者債務清理事件聲請更生及保全處分，本院裁
定如下：
    主  文
聲請人甲○○自中華民國九十八年五月二十六日下午四時起開始
更生程序。
命司法事務官進行本件更生程序。
    理  由
一、按法院開始更生程序之裁定，應載明其年、月、日、時，並
    即時發生效力；又法院裁定開始更生或清算程序後，得命司
    法事務官進行更生或清算程序，消費者債務清理條例第45條
    第1項、第16條第1項前段分別定有明文。
二、本件聲請意旨略以：聲請人目前債務總金額為新臺幣（下同
    ）826,800 元，有不能清償債務之虞，消費者債務清理條例
    施行後，前已提出債權人清冊，以書面向最大債權金融機構
    友邦國際信用卡股份有限公司（下稱友邦公司）請求共同協
    商債務清償方案，惟友邦公司提出每月清償 6,000元之還款
    方案，以聲請人目前任擔任中華郵政股份有限公司之約僱人
    員，每月可得薪資僅約12,360元，如再計算遭強制扣薪 3分
    之1後之所得，則其每月收入僅約為7,400元，實不足以負擔
    前開還款金額，況聲請人仍須支出家庭活開銷11,470元左右
    因此，雙方未能達成協商（見本院卷第44頁），而其既經前
    置協商程序不成立，且無擔保或無優先權之債務總額既未逾
    1,200 萬元，復未經法院裁定開始清算程序或宣告破產，依
    法自得聲請更生，懇請裁定開始更生等語。
三、查聲請人之主張，業據其郵政約僱人員工資明細單、財政部
    臺灣省北區國稅局綜合所得稅各類所得資料清單、前置協商
    不成立通知書（見本院卷第18至22頁）、財團法人金融聯合
    徵信中心債權人清冊、當事人綜合信用報告附卷可參，並有
    友邦公司98年 1月20日函可證（見本院卷第55至69頁），是
    聲請人既經前置協商程序不成立，依法自得聲請更生程序，
    而本件又查無聲請人有消費者債務清理條例第6條第3項、第
    8 條或第46條各款所定駁回更生聲請之事由存在，則聲請人
    聲請更生，應屬有據，並依首開條文規定得命由司法事務官
    進行本件更生程序，裁定如主文；至聲請人併為保全處分之
    請求，因本件更生既經准許，則保全處分欠缺必要性，爰不
    予諭知，附此說明。
四、又查，聲請人為61年生，年僅37歲，有其戶籍謄本影本 2份
    附卷可憑，是距勞動基準法所定法定退休年齡65歲，聲請人
    尚得工作28年，另裁定開始更生後，除有擔保或有優先權之
    債權請求強制執行程序外，其他債權對聲請人之強制執行程
    序即不得開始或繼續，則聲請人當可完全支配其每月所得，
    自有更充沛之金額可供償債，且聲請人既已因不能履行債務
    而聲請更生程序，自應積極增加每月所得，並節約每月之生
    活開銷以提升履債之能力，以達完全清償之可能，職此之故
    ，聲請人於進入更生程序後，應另提出足以為債權人會議可
    決或經法院認為公允之更生方案以供採擇，俾免更生程序進
    行至依消費者債務清理條例第61條規定應行清算之程序，附
    此說明。
中    華    民    國    98    年    5     月    25    日
                  民事第三庭  法  官  何君豪
上為正本係照原本作成
本件不得抗告
本裁定已於98年5月26日下午4時公告。
中    華    民    國    98    年    5     月    25    日
                              書記官  黃琴茜


司法院資訊處製作；財團法人民間司法改革基金會備份。
